臺灣桃園地方法院民事裁定
109年度簡上字第207號
上  訴  人  呂山林  
            劉奕鐘  
            劉奕斌  
視同上訴人  劉大偉（即曾怡嘉之繼承人）


            劉睿豐（即曾怡嘉之繼承人）

            劉大鴻（即曾怡嘉之繼承人）


            劉世堯（即劉奕宏之繼承人）

            劉世皓（即劉奕宏之繼承人）

兼  上二人
法定代理人  劉奕奎  
視同上訴人  張展明（即張邱義妹、張肇昶之繼承人）

            張秀琴（即張邱義妹、張肇昶之繼承人）

            張秀鳳（即張邱義妹、張肇昶之繼承人）

            邱張秀鑾（即張邱義妹、張肇昶之繼承人）

            張秀貞（即張邱義妹、張肇昶之繼承人）

            張秀滿（即張邱義妹、張肇昶之繼承人）

            張麗芬（即張邱義妹、張肇昶之繼承人）


            湯佩璋（即湯蒲運之繼承人）


            譚亦恬（即湯蒲運之繼承人）

            陳雅綾（即黃仁源之繼承人）


            黃一弘（即黃仁源之繼承人）

            黃尉婷（即黃仁源之繼承人）

            黃崇鈞（即黃仁源之繼承人）

            余奕城（即余遠爐、余許河妹之繼承人）

            余奕鵬（即余遠爐、余許河妹之繼承人）

            余奕添（即余遠爐、余許河妹之繼承人）

            余淑貞（即余遠爐、余許河妹之繼承人）

            劉明（即劉守文之繼承人）

            劉宏（即劉守文之繼承人）

            劉家琳（即劉奕桐之繼承人）

            劉世明（即劉奕桐之繼承人）

            劉宥芯（即劉奕桐之繼承人）

            黃靖雯（即謝新超之繼承人）

            黃詩喬（即謝新超之繼承人）

            黃昱融（即謝新超之繼承人）

            黃鼎傑（即謝新超之繼承人）

            黃鼎凱（即謝新超之繼承人）

            謝佳錦（即謝新超之繼承人）

            謝文桂（即謝新超之繼承人）

            吳謝文靜（即謝新超之繼承人） 

            李主清（即劉金桃之繼承人）

            李宗淵（即劉金桃之繼承人）

            李宗卿（即劉金桃之繼承人）

            李宗政（即劉金桃之繼承人）

            王添財（即王湯玉姬、王坤榮之繼承人）

            王承富（即王湯玉姬、王坤榮之繼承人）

            王彩鑾（即王湯玉姬、王坤榮之繼承人）

            王彩真（即王湯玉姬、王坤榮之繼承人）


            王彩蓮（即王湯玉姬、王坤榮之繼承人）

            王彩霞（即王湯玉姬、王坤榮之繼承人）


            王彩修（即王湯玉姬、王坤榮之繼承人）

            葉阿粉（即羅仁福之繼承人）

            羅靖崴（即羅仁福之繼承人）

            羅智銘（即羅仁福之繼承人）

            羅雅朵（即羅仁福之繼承人）

            羅湋舜（即羅仁福之繼承人）

            羅胤軒（即羅仁福之繼承人）

上  一  人 
法定代理人  羅苡羚  
視同上訴人  陳月妹（即劉奕岑之繼承人）

            劉世松（即劉奕岑之繼承人）

            劉心柔（即劉奕岑之繼承人）

            劉美君（即劉奕岑之繼承人）

            劉世基（兼呂查某之繼承人）

            劉世雄（兼呂查某之繼承人）                 


            劉世鈞（兼呂查某之繼承人）

            劉梅瑜（兼呂查某之繼承人）

            劉宴伶（兼呂查某之繼承人）

            劉采婕（兼呂查某之繼承人）


            劉寶桂（兼呂查某之繼承人）

            劉奕壬（兼呂查某之繼承人）

            劉世鑫（即劉奕明、呂查某之繼承人）

            劉世添２（即劉奕明、呂查某之繼承人）

            劉世清１（即劉奕明、呂查某之繼承人）

            謝金地（即謝黃絨之繼承人）

            謝添進（即謝黃絨之繼承人）

            謝圓滿（即謝黃絨之繼承人）

            謝添坤（即謝黃絨之繼承人）

            謝添勇（即謝黃絨之繼承人）

            謝家荷（即謝黃絨之繼承人）

            謝美華（即謝黃絨之繼承人）


            謝夢瑰（即謝黃絨之繼承人）

            林虹妤（即林黃年妹之繼承人）

            林榮華（即林黃年妹之繼承人）

            林逢時（即林黃年妹之繼承人）

            林國安（即林黃年妹之繼承人）

            吳家燿（即黃秀香之繼承人）

            吳梓源（即黃秀香之繼承人）

            吳忠源（即黃秀香之繼承人）

            彭聖富（即彭邱玉嬌之繼承人）

            彭盛道（即彭邱玉嬌之繼承人）

            彭逸杰（即彭邱玉嬌之繼承人）

            彭紫涵（即彭邱玉嬌之繼承人）

            彭聖賜（即彭邱玉嬌之繼承人）

            邱宏毅（即彭邱玉嬌、邱彭秀珍之繼承人）

            邱垂周（即彭邱玉嬌、邱彭秀珍之繼承人）

            邱淑鈴（即彭邱玉嬌、邱彭秀珍之繼承人）

            邱卉綺（即彭邱玉嬌、邱彭秀珍之繼承人）


            李雪紅（即吳佳霖之繼承人）

            吳其璁（即吳佳霖之繼承人）

            吳雨涵（即吳佳霖之繼承人）

            徐新火（即徐劉英之繼承人）

            徐肇亨（即徐劉英之繼承人）

            徐肇宏（即徐劉英之繼承人）

            徐玉香（即徐劉英之繼承人）

            徐玉秋（即徐劉英之繼承人）

            徐玉嬌（即徐劉英之繼承人）

上列當事人間請求分割共有物事件，本院裁定如下： 
    主  文
本件應由如附表所示繼承人為如附表所示被上訴人之承受訴訟人
，續行訴訟。
    理  由
一、按當事人死亡者，訴訟程序在有繼承人、遺產管理人或其他
    依法令應續行訴訟之人承受其訴訟以前當然停止；第168 條
    至第172 條及前條所定之承受訴訟人，於得為承受時，應即
    為承受之聲明。他造當事人，亦得聲明承受訴訟；當事人不
    聲明承受訴訟時，法院亦得依職權，以裁定命其續行訴訟，
    民事訴訟法第168 條、第175 條、第178 條定有明文。
二、經查，本件如附表所示被上訴人於上訴程序中，分別於如附
    表所示死亡日期死亡，其繼承人分別如附表所示，有個人戶
    籍資料查詢結果、各戶政事務所覆函所附之戶籍資料在卷可
    稽，揆諸前揭規定，應由如附表所示繼承人承受本件訴訟，
    惟如附表所示繼承人迄今均未聲明承受訴訟。本院爰依職權
    裁定命如附表所示繼承人為如附表所示被上訴人之承受訴訟
    人，續行訴訟。
三、爰裁定如主文。　　
中　　華　　民　　國　　111 　年　　6 　　月　　22　　日
                  民事第二庭  審判長法  官  袁雪華

                                    法  官  林靜梅

                                    法  官  張震武
以上正本係照原本作成。
如對本裁定抗告須於裁定送達後10日內向本院提出抗告狀，並繳
納抗告費新臺幣1,000元。
中　　華　　民　　國　　111 　年　　6 　　月　　23　　日
                                    書記官  陳𥴡濤　　　　　　　　　　　　　　　　　　　　　　　　　　　　　　　　　　　　
附表：
編號 被上訴人 死亡日期（民國） 繼承人 1 劉守文 110年5月25日 劉明、劉宏 2 呂查某 110年5月30日 劉世基、劉世雄、劉世鈞、劉梅瑜、劉宴伶、劉采婕、劉寶桂、劉奕壬、劉世鑫、劉世添、劉世清 3 劉奕宏 109年11月26日 劉世堯、劉世皓 4 羅仁福 108年12月4日 葉阿粉、羅雅朵、羅靖崴、羅湋舜、羅智銘、羅胤軒 5 吳佳霖 110年7月10日 李雪紅、吳其璁、吳雨涵 6 劉奕桐 110年6月19日 劉家琳、劉世明、劉宥芯 7 黃仁源 108年10月23日 陳雅綾、黃崇鈞、黃一弘、黃尉婷 8 林黃年妹 110年11月5日 林虹妤、林榮華、林逢時、林國安 9 謝新超 109年3月22日 黃靖雯、黃詩喬、黃昱融、黃鼎傑、黃鼎凱、謝佳錦、謝文桂、吳謝文靜 10 彭邱玉嬌 110年10月23日 彭聖富、彭聖賜、彭盛道、彭逸杰、彭紫涵、邱宏毅、邱垂周、邱淑鈴、邱卉綺 11 謝黃絨 109年3月20日 謝金地、謝添坤、謝添進、謝添勇、謝家荷、謝美華、謝圓滿、謝夢瑰 12 劉金桃 109年5月27日 李主清、李宗淵、李宗卿、李宗政 13 曾怡嘉 110年7月7日 劉大鴻、劉大偉、劉睿豐 14 湯蒲運 109年6月3日 湯佩璋、譚亦恬 15 徐劉英 109年8月3日 徐新火、徐肇亨、徐肇宏、徐玉香、徐玉秋、徐玉嬌 16 劉奕岑 108年11月11日 陳月妹、劉世松、劉美君、劉心柔 17 張肇昶 109年12月17日 張展明、張秀琴、張秀鳳、邱張秀鑾、張秀貞、張秀滿、張麗芬 18 王坤榮 109年1月17日 王添財、王承富、王彩鑾、王彩真、王彩蓮、王彩霞、王彩修 19 余許河妹 110年9月4日 余奕添、余奕城、余奕鵬、余淑貞 20 黃秀香 109年11月7日 吳家燿、吳梓源、吳忠源